# 请教陈版，钢结构业务收入确认原则和时点

提问人：hx2015 时间：2019-06-08 23:41:11
请教陈版，以下三种情况下钢结构业务收入确认原则和时点，目前公司未执行新收入准则：
（ 1 ）钢结构制作承揽：合同约定增值税税率为16%，合同约定 “定作物交付地点：乙方加工厂内，乙方负责构件装车”；
（ 2 ）钢结构工程施工：合同约定“工程内容包括制作、安装、油漆防腐、验收等”，“钢结构到场初步验收后支付至 65%；安装完毕验收合同后支付至85%；钢结构主体工程验收合格后 30 天内办理竣工结算并支付至 97%；3%为质保金， 2 年后支付”，“付款前开具专票（10%）”，合同工程量清单未约定钢结构制作和安装分项费用；
（ 3 ）钢结构工程制作安装：合同分别约定材料及制作费用、安装费用金额，“乙方在收到每笔款项前向甲方开具相应金额的增值税专用发票，材料及制作部分税率为 16%，安装部分为 3%”，通常在 “合同签订后一定工作日内、钢结构件或材料到场后一定工作日内、钢结构主体工程安装完成、工程验收合格办理结算一定工作日内、质保期满一定期限” 等节点支付款项；合同工期 50 天、 60 天等等。
目前上述三种情况收入确认判断如下，请陈版指正：
第（ 1 ）种情况，收入在公司加工完成发出货物经客户验收后确认；
第（ 2 ）种情况，遵循《企业会计准则-建造合同》按照完工百分比确认，或在工程完工验收后确认？
第（ 3 ）种情况，拆分商品销售收入和提供劳务收入，或在工程完工验收后确认？

回答人：chenyiwei
虽然原准则下没有明确规定，但仍可以部分参照新准则下关于分拆履约义务的规定，考虑钢结构的制造和安装能否分拆为两项履约义务，分别确认收入。
参考：《瑞华研究 2010 ～ 2016 汇编》之 “问题 2-1-5（建造合同的分拆问题）”、“问题2-1-12（不同销售模式下带安装设备收入的确认时点）” 等。
而不能仅仅依据合同签订的法律形式。